臺灣新北地方法院刑事判決
111年度審易字第1906號
公  訴  人  臺灣新北地方檢察署檢察官
被      告  林冠文



上列被告因竊盜案件，經檢察官提起公訴（111年度偵字第26435
、26495號），被告於準備程序進行中就被訴事實為有罪之陳述
，經告以簡式審判程序之旨，並聽取當事人之意見後，本院裁定
進行簡式審判程序並判決如下：
    主  文
林冠文犯如附表宣告刑欄所示之罪，各處如附表宣告刑欄所示之
刑及沒收（含追徵）。得易科罰金之有期徒刑部分，應執行有期
徒刑壹年壹月，如易科罰金，以新臺幣壹仟元折算壹日；不得易
科罰金之有期徒刑部分，應執行有期徒刑壹年。
    事實及理由
一、本件犯罪事實及證據，除證據並所犯法條欄一補充證據「現
    場照片3張」；同欄二補充證據「現場照片2張」；同欄三補
    充證據「現場照片5張」；同欄四補充證據「現場照片2張」
    ；同欄五補充證據「現場照片6張」；證據部分另補充「被
    告林冠文於本院準備程序及審理中之自白」外，其餘均引用
    如附件起訴書之記載。
二、論罪科刑：
㈠、按大樓式或公寓式住宅之頂樓、樓梯間及地下室，係附屬於
    該大樓或公寓，為該種住宅居住人生活起居場所之一部分，
    與該住宅之關係密不可分，如侵入該種住宅頂樓、樓梯間、
    地下室竊盜，應依刑法第321條第1項第1款論罪（最高法院7
    6年台上字第2972號判例、82年度台上字第5704號判決意旨
    參照）。查被告本案行竊地點均係大樓之地下室停車場或頂
    樓，屬該處住戶之日常生活起居作息有密切關聯之設備空間
    ，自應認該空間仍為住宅之一部。
㈡、又被告雖就犯罪事實欄一㈠、㈡及同欄一㈢、㈣部分，各係於同
    日先後在同一停車場內行竊，且時間相隔非久，惟被告既係
    分別行竊在不同停車位、車輛上物品，客觀上顯非屬同一監
    督權範圍，實際上亦分屬不同被害人之財產法益，是被告主
    觀上對於所竊取上揭財物分屬不同人所有乙節應有所認識，
    侵害之法益並非同一，且各次竊盜行為均具有獨立性，依一
    般社會健全觀念，在時間差距上，並非不得分開而論，自不
    得認僅成立接續犯，而應為數罪之評價，分論併罰，始符刑
    罰公平原則。
㈢、是核被告就犯罪事實欄一㈠至㈤所為，均係犯刑法第321條第1
    項之侵入住宅竊盜罪（共5罪）。公訴意旨認被告就本案所
    為，均係犯刑法第320 條第1 項普通竊盜罪部分，容有誤會
    ，然公訴意旨所認該犯罪事實與本院所認定之事實，兩者基
    本社會事實均屬同一，且經本院於審理時當庭告知被告此部
    分所犯法條之內容，爰依法變更起訴法條。被告所犯上開5
    罪間，犯意各別，行為互殊，應予分論併罰。
㈣、爰以行為人之責任為基礎，審酌被告正值青壯，竟不思以合
    法方式獲取所需，反任意竊取他人財物，顯然欠缺尊重他人
    財產法益之觀念，所為應予非難，兼衡其犯罪之動機、目的
    、手段、所行竊之財物價值，暨被告前有多次竊盜前科、素
    行非佳（有被告前案紀錄表在卷可參），智識程度為國中畢
    業（見其個人戶籍資料），自陳入監前從事園藝工作、月薪
    新臺幣（下同）3萬多元，無需扶養之人等生活狀況（參本
    院簡式審判筆錄第4、5頁），以及犯後坦承犯行，惟迄今尚
    未賠償被害人等財物損失等一切情狀，分別量處如主文所示
    之刑，且就不得易科罰金之有期徒刑部分，定其應執行刑；
    另就得易科罰金之有期徒刑併定其應執行刑暨諭知易科罰金
    之折算標準。
三、沒收部分：
    被告於犯罪事實欄一㈠至㈤竊得之財物，均未據扣案，亦未實
    際合法發還，爰均依刑法第38條之1第1項前段之規定宣告沒
    收，並於全部或一部不能沒收或不宜執行沒收時，依同條第
    3項之規定，追徵其價額。
據上論斷，應依刑事訴訟法第273條之1第1項、第299條第1 項前
段、第310條之2、第454條第2項，判決如主文。
本案經檢察官黃彥琿偵查起訴，由檢察官王佑瑜到庭執行公訴。
中    華    民    國   111    年    11    月     3    日
                  刑事第二十三庭  法  官  朱學瑛
上列正本證明與原本無異。
如不服本判決，應於判決送達後20日內敘明上訴理由，向本院提
出上訴狀(應附繕本)，上訴於臺灣高等法院。其未敘述上訴理由
者，應於上訴期間屆滿後20日內向本院補提理由書「切勿逕送上
級法院」。
                                  書記官  盧姿妤
中    華    民    國   111    年    11    月     3    日
附錄本案論罪科刑法條全文：
中華民國刑法第321條
犯前條第 1 項、第 2 項之罪而有下列情形之一者，處 6月以上
 5 年以下有期徒刑，得併科 50 萬元以下罰金：
一、侵入住宅或有人居住之建築物、船艦或隱匿其內而犯之。
二、毀越門窗、牆垣或其他安全設備而犯之。
三、攜帶兇器而犯之。
四、結夥三人以上而犯之。
五、乘火災、水災或其他災害之際而犯之。
六、在車站、港埠、航空站或其他供水、陸、空公眾運輸之舟、
    車、航空機內而犯之。
前項之未遂犯罰之。
附表：
編號 犯罪事實 主文  1 即起訴書犯罪事實欄一㈠所示竊盜犯行 林冠文犯侵入住宅竊盜罪，處有期徒刑陸月，如易科罰金，以新臺幣壹仟元折算壹日。未扣案之犯罪所得右後照鏡、行車紀錄器及其支架均沒收，於全部或一部不能沒收或不宜執行沒收時，追徵其價額。  2 即起訴書犯罪事實欄一㈡所示竊盜犯行 林冠文犯侵入住宅竊盜罪，處有期徒刑陸月，如易科罰金，以新臺幣壹仟元折算壹日。未扣案之犯罪所得手機防水殼、充電線、保溫袋支架、收納盒均沒收，於全部或一部不能沒收或不宜執行沒收時，追徵其價額。  3 即起訴書犯罪事實欄一㈢所示竊盜犯行 林冠文犯侵入住宅竊盜罪，處有期徒刑柒月。未扣案之犯罪所得釣蝦用具、對講機、娃娃、電鑽、訂做貼紙、口罩、白色風扇帽、冰霸杯、汽車喇叭均沒收，於全部或一部不能沒收或不宜執行沒收時，追徵其價額。  4  即起訴書犯罪事實欄一㈣所示竊盜犯行 林冠文犯侵入住宅竊盜罪，處有期徒刑陸月，如易科罰金，以新臺幣壹仟元折算壹日。未扣案之犯罪所得機油壹箱均沒收，於全部或一部不能沒收或不宜執行沒收時，追徵其價額。  5 即起訴書犯罪事實欄一㈤所示竊盜犯行 林冠文犯侵入住宅竊盜罪，處有期徒刑柒月。未扣案之犯罪所得高山茶參斤、釣魚軟式冰箱壹個、路亞包壹個、路亞假餌壹批均沒收，於全部或一部不能沒收或不宜執行沒收時，追徵其價額。 

附件：
臺灣新北地方檢察署檢察官起訴書
                                    111年度偵字第26435號
                                               第26495號
　　被　　　告　林冠文　男　28歲（民國00年0月00日生）
　　　　　　　　　　　　住新北市○○區○○路000巷00弄0                          號5樓
                       （另案於法務部矯正署臺北監獄執行
                        中）
　　　　　　　　　　　　國民身分證統一編號：Z000000000號
上列被告因竊盜案件，已經偵查終結，認應提起公訴，茲將犯罪
事實及證據並所犯法條分敘如下：
　　　　犯罪事實
一、林冠文意圖為自己不法之所有，基於竊盜之犯意，分別為下
    列行為：
  ㈠於民國110年12月8日1時14分許，在新北市○○區○○路000號官
    邸世家社區地下停車場，趁無人注意之際，徒手竊取蘇祺戎
    所有車牌號碼000-000號普通重型機車之機車零件（含右後
    照鏡、行車紀錄器及其支架，共價值新臺幣【下同】6,200
    元），得手後隨即離去。嗣蘇祺戎發覺遭竊報警處理，經警
    調閱監視器影像畫面，始循線查悉上情。
  ㈡於110年12月8日1時14分許，在新北市○○區○○路000號官邸世
    家社區地下停車場，趁無人注意之際，徒手竊取林倩如所有
    置放於車牌號碼000-0000號普通重型機車上保溫袋內物品（
    含手機防水殼、充電線、保溫袋支架、收納盒，共價值1,40
    0元），得手後隨即離去。嗣林倩如發覺遭竊報警處理，經
    警調閱監視器影像畫面，始循線查悉上情。
  ㈢於110年12月10日1時15分許，在新北市○○區○○路000號官邸世
    家社區地下停車場，趁無人注意之際，徒手竊取馬英榤所有
    置放於停車位之物品（含釣蝦用具、對講機、娃娃、電鑽、
    訂做貼紙、口罩、白色風扇帽、冰霸杯、汽車喇叭，共價值
    15,600元），得手後隨即離去。嗣馬英榤發覺遭竊報警處理
    ，經警調閱監視器影像畫面，始循線查悉上情。
  ㈣於110年12月10日1時15分許，在新北市○○區○○路000號官邸世
    家社區地下停車場，趁無人注意之際，徒手竊取周台晃所有
    置放於停車位之機油1箱（價值1,000元），得手後隨即離去
    。嗣周台晃發覺遭竊報警處理，經警調閱監視器影像畫面，
    始循線查悉上情。
  ㈤於110年12月31日1時30分許，在新北市○○區○○路000巷00○0號
    5樓頂樓，見賴錦宏所有、置放於該處之高山茶3斤、釣魚軟
    式冰箱1個、路亞包1個、路亞假餌1批（價值12,000元）無
    人看管，認有機可乘，徒手竊取該物得手後，隨即離開現場
    。嗣賴錦宏發覺上揭財物遭竊，報警處理，經警調閱監視錄
    影畫面而循線查獲，始悉上情。
二、案經新北市政府警察局蘆洲分局報告偵辦。
　　　　證據並所犯法條
一、犯罪事實一、㈠之證據清單及待證事實：
編號 證據名稱 待證事實 一 被告林冠文於警詢時及偵查中之自白 被告林冠文於前揭時間、地點，竊取被害人蘇祺戎所有機車之機車零件（含右後照鏡、行車紀錄器及其支架）得手之事實。 二 被害人蘇祺戎於警詢中之指述 被害人蘇祺戎所有之上開機車零件（含右後照鏡、行車紀錄器及其支架）遭竊之事實。 三 監視錄影畫面翻拍照片2張 佐證被告涉犯本件竊盜之事實。 
二、犯罪事實一、㈡之證據清單及待證事實：
編號 證據名稱 待證事實 一 被告林冠文於警詢時及偵查中之自白 被告林冠文於前揭時間、地點，竊取被害人林倩如所有置放機車上保溫袋內物品（含手機防水殼、充電線、保溫袋支架、收納盒）得手之事實。 二 被害人林倩如於警詢中之指述 被害人林倩如所有置放機車上保溫袋內物品（含手機防水殼、充電線、保溫袋支架、收納盒）遭竊之事實。 三 監視錄影畫面翻拍照片2張 佐證被告涉犯本件竊盜之事實。 
三、犯罪事實一、㈢之證據清單及待證事實：
編號 證據名稱 待證事實 一 被告林冠文於警詢時及偵查中之自白 被告林冠文於前揭時間、地點，竊取被害人馬英榤所有置放於停車位之物品（含釣蝦用具、對講機、娃娃、電鑽、訂做貼紙、口罩、白色風扇帽、冰霸杯、汽車喇叭）得手之事實。 二 被害人馬英榤於警詢中之指述 被害人馬英榤所有置放於停車位之物品（含釣蝦用具、對講機、娃娃、電鑽、訂做貼紙、口罩、白色風扇帽、冰霸杯、汽車喇叭）遭竊之事實。 三 監視錄影畫面翻拍照片10張 佐證被告涉犯本件竊盜之事實。 
四、犯罪事實一、㈣之證據清單及待證事實：
編號 證據名稱 待證事實 一 被告林冠文於警詢時及偵查中之自白 被告林冠文於前揭時間、地點，竊取被害人周台晃所有置放於停車位之機油1箱得手之事實。 二 被害人周台晃於警詢中之指述 被害人周台晃所有置放於停車位之機油1箱遭竊之事實。 三 監視錄影畫面翻拍照片10張 佐證被告涉犯本件竊盜之事實。 
五、犯罪事實一、㈤之證據清單及待證事實：
編號 證據名稱 待證事實 一 被告林冠文於警詢時及偵查中之自白 被告林冠文於前揭時間、地點，竊取賴錦宏所有上開高山茶3斤、釣魚軟式冰箱1個、路亞包1個、路亞假餌1批得手之事實。 二 被害人賴錦宏於警詢中之指述 被害人賴錦宏所有之上開高山茶3斤、釣魚軟式冰箱1個、路亞包1個、路亞假餌1批遭竊之事實。 三 監視錄影畫面翻拍照片10張 佐證被告涉犯本件竊盜之事實。 
六、核被告林冠文就前揭犯罪事實欄一、㈠、㈡、㈢、㈣、㈤所為，
    均係犯刑法第320條第1項之竊盜罪嫌。被告上開5次犯行，
    犯意各別，請予分論併罰。被告犯罪所得之物，請依刑法第
    38條之1第1項規定宣告沒收，如全部或一部不能沒收，則請
    依同條第3項之規定追徵其價額。
七、依刑事訴訟法第251條第1項提起公訴。
　　此　致
臺灣新北地方法院
中　　華　　民　　國　 111　　年　　8 　　月　　5 　　日
                          檢　察　官  黃彥琿